【裁判字號】    99,上易,489
【裁判日期】    990312
【裁判案由】    竊盜
【裁判全文】
臺灣高等法院刑事判決                 99年度上易字第489號
上  訴  人
即  被  告  乙○○
上列上訴人因竊盜案件，不服臺灣基隆地方法院98年度易字第58
4號，中華民國99年1月20日第一審判決（起訴案號：臺灣基隆地
方法院檢察署98年度偵緝字第337號），提起上訴，本院判決如
下：
    主  文
上訴駁回。
    理  由
一、按不服地方法院之第一審判決而上訴者，應向管轄第二審之
    高等法院為之；上訴書狀應敘述具體理由；第二審法院認為
    上訴書狀未敘述理由或上訴有第362條前段情形，應以判決
    駁回之。但其情形可以補正而未經原審法院命其補正者，審
    判長應定期間先命補正，刑事訴訟法第361條第1、2項、第3
    67條明文規定。而所謂不服第一審判決提起上訴之具體理由
    ，必係依據卷內既有訴訟資料或提出新事證，指摘或表明第
    一審判決有何採證認事、用法或量刑等足以影響判決本旨之
    不當或違法，而構成應予撤銷之具體事由，始克當之（例如
    ：依憑證據法則具體指出所採證據何以不具證據能力，或依
    憑卷證資料，明確指出所為證據證明力之判斷如何違背經驗
    、論理法則）；倘僅泛言原判決認定事實錯誤、違背法令、
    量刑失之過重或輕縱，而未依上揭意旨指出具體事由，或形
    式上雖已指出具體事由，然該事由縱使屬實，亦不足以認為
    原判決有何不當或違法者（例如：對不具有調查必要性之證
    據，法院未依聲請調查亦未說明理由，或援用證據不當，但
    除去該證據仍應為同一事實之認定），皆難謂係具體理由，
    俾與第二審上訴制度旨在請求第二審法院撤銷、變更第一審
    不當或違法之判決，以實現個案救濟之立法目的相契合，並
    節制濫行上訴（最高法院97年度台上字第892號判決意旨參
    照）。至於其理由是否具體，則屬第二審法院審查之範圍，
    亦不在命補正之列，亦即上訴書狀已記載理由，並有具體之
    敘述時，其上訴既屬合法，第二審法院固應就其理由之是否
    可取，為實體之審理及判斷；如認其上訴書狀雖記載理由，
    但並未具體敘述時，則無須再命補正，可逕認其上訴不合法
    ，以判決駁回之（最高法院97年度台上字第3889號判決意旨
    參照）。
二、經查，本件上訴人即被告乙○○不服原審判決，於民國（下
    同）99年2月5日提起上訴，然其上訴狀僅泛稱原審判處加重
    竊盜罪，判刑顯失公允云云，嗣於上訴期間屆滿後20日內之
    同年2月24日再補提上訴理由書，惟其內容亦僅謂係於4月17
    日16時至17時間趁店員甲○○不注意，未合妥地下室大門之
    際，趁機進入地下室直上一樓門市，竊取錢財得手，由原路
    離去，且現場採得之指紋，係當日上午六時探查時所留，非
    行竊時遺留，被告所為並不構成加重竊盜罪等語，並未提出
    任何證據資料以供法院審查，有其上訴狀在卷可稽。惟查，
    原判決就被告犯罪情節，已在事實欄明白認定，及於理由欄
    詳加論斷，認被告係由大佛禪院1、2樓樓梯間氣窗躍下天井
    打開講堂後方窗戶進入講堂後，再進入大佛福利社竊取財物
    ，業經證人甲○○、謝伊婷證述福利社後方為講堂，二者於
    空間上未有區隔，可由講堂直接進入福利社，而進入大佛福
    利社之方式除由福利社正門進出外，僅能由後方講堂之窗戶
    爬入，講堂與大佛禪院間則有天井互通，由大佛禪院的1、2
    樓樓梯間之氣窗可直接躍入天井，該窗戶底部距離天井為16
    0公分，常人由該窗戶躍下後，難以攀爬回窗戶，苟非有特
    殊目的，常人當不會由狹小的氣窗躍入天井甚明，並有卷附
    基隆市警察局第二分局警員張定國之偵查報告暨照片、現場
    模擬照片；且大佛福利社於98年4月17日打烊前，福利社人
    員除巡邏福利社內部，確認講堂內無人，四周窗戶已關閉外
    ，並鎖好鐵門始為打烊，而證人甲○○於98年4月18日上午6
    時30分到達大佛福利社時，即發現福利社內之現金4,000元
    遭竊，經檢視後，發現僅有講堂靠近天井之窗戶遭打開，其
    他安全設備均未遭受破壞乙節，亦據證人謝伊婷、甲○○證
    述明確；又經基隆市警察局員警鍾融採集講堂靠近天井之
    玻璃窗內、外側，於講堂右外側玻璃採得指紋2枚，經鑑驗
    結果與被告乙○○之右環指指紋相符；是以，相互勾稽上情
    ，足認檢察官對被告有於前揭時地行竊之指訴，洵屬非虛，
    被告之竊盜犯行，堪予認定等情明確，且居住於福利社樓下
    之證人甲○○於偵訊時證稱：不可能由我的住處進入福利社
    行竊，4月17日晚上門窗均有所鎖好等語（見偵緝字第337號
    卷第52頁反面），惟縱如被告所辯當時係趁甲○○與他人閒
    談之際而進入，然該地下室既係甲○○的住處，其對門窗安
    全自會多加注意，且被告進出福利社行竊亦須耗費一段時間
    ，甲○○自不可能毫無發現，任由被告自由出入，況被告於
    偵訊時亦承稱：當天是由鐵窗爬上樓梯間出去等語（見偵緝
    字第337號卷第53頁），是被告辯稱係潛入地下室直上一樓
    行竊並由原路離開現場云云，前後不符，並與常理相悖，不
    足採信。又本件係於講堂右外側玻璃採得被告之指紋2枚，
    則大佛福利社於98年4月17日打烊前，既經福利社人員巡邏
    福利社內部，並關閉四周窗戶及鎖好鐵門始為打烊，若被告
    未利用講堂靠近天井之窗戶進入天井，其如何在窗戶之外側
    玻璃留下指紋？所辯係當日上午六時探查時所留，非行竊時
    遺留云云，顯係事後卸責之詞，委無可採。綜上，本件被告
    上訴既未依卷內既有訴訟資料或提出新事證，指摘或表明原
    審判決有何採證認事、用法或量刑等足以影響判決本旨之不
    當或違法，構成應撤銷之具體事由，顯難認已敘述明確、具
    體之上訴理由，揆諸上開規定，其上訴顯屬違背法律上之程
    式，應予駁回，並不經言詞辯論為之。
據上論斷，應依刑事訴訟法第367條前段、第372條，判決如主文
。
中    華    民    國    99    年    3     月    12    日
                  刑事第十二庭審判長法  官  蔡永昌
                                    法  官  蔡新毅
                                    法  官  吳啟民
以上正本證明與原本無異。
不得上訴。
                                    書記官  顧正榕
中    華    民    國    99    年    3     月    15    日

司法院資訊處製作；財團法人民間司法改革基金會備份。
